【裁判字號】    99,審訴,2081
【裁判日期】    990729
【裁判案由】    毒品危害防制條例
【裁判全文】
臺灣高雄地方法院刑事判決            99年度審訴字第2081號
公  訴  人  臺灣高雄地方法院檢察署檢察官
被      告  甲○○
上列被告因毒品危害防制條例案件，經檢察官提起公訴（99年度
毒偵字第2672號），嗣於本院準備程序中，被告就被訴事實為有
罪陳述，經本院告知簡式審判程序意旨，並聽取公訴人及被告之
意見後，合議庭裁定由受命法官獨任進行簡式審判程序，判決如
下：
    主  文
甲○○施用第一級毒品，累犯，處有期徒刑拾月。
    事  實
一、甲○○前於民國88年間因施用毒品案件，經本院以88年毒聲
    字第1565號裁定送觀察勒戒後，認有繼續施用毒品之傾向，
    ，經本院以88年度毒聲字第2411號裁定令入戒治處所施以強
    制戒治，嗣經本院以88年度毒聲字第6488號裁定停止戒治，
    至89年3 月24日強制戒治期滿止，因未撤銷停止戒治，強制
    戒治視為執行完畢，並經臺灣高雄地方法院檢察署檢察官以
    89年戒毒偵字第397 號為不起訴處分確定。復於93年間因施
    用毒品案件，經本院以93年度訴字第1610號判處有期徒刑1
    年9 月確定；又於96年間因施用毒品案件，經本院96年度訴
    字第1357號判決判處有期徒刑10月確定，嗣經本院96年度聲
    減字第7166號裁定減刑為有期徒刑5 月確定，於97年5 月10
    日縮刑期滿執行完畢；另於97年間因施用毒品案件，經本院
    97年度訴字第2 號、97年度訴字第374 號判決分別判處有期
    徒刑10月、1 年確定（此部分尚未執行完畢）。詎猶不知悔
    改及戒除毒癮，復基於施用第一級毒品之犯意，於99年3 月
    8 日某時許，在其位於高雄市○○區○○街105 之4 號住處
    內，以針筒注射之方式，施用第一級毒品海洛因1 次。嗣因
    其係列管毒品人口，於99年3 月8 日20時40分許，經警通知
    到場採集尿液送驗，結果呈可待因、嗎啡陽性反應，始悉上
    情。
二、案經高雄市政府警察局三民第二分局報請臺灣高雄地方法院
    檢察署檢察官偵查起訴。
    理  由
一、本件被告甲○○所犯為死刑、無期徒刑、最輕本刑為3 年以
    上有期徒刑以外之罪，其於準備程序中就被訴事實為有罪之
    陳述，經本院告知簡式審判程序之旨，並聽取當事人意見後
    ，合議庭認宜進行簡式審判程序，爰依刑事訴訟法第273 條
    之1 第1 項規定，裁定本件由受命法官獨任進行簡式審判程
    序，合先敘明。
二、前揭事實，業據被告甲○○於本院審理中坦承不諱，其為警
    查獲時所採尿液經送高雄市立凱旋醫院檢驗結果，亦呈可待
    因、嗎啡之陽性反應，此有高雄市立凱旋醫院99年3 月29日
    A00000000 號濫用藥物尿液檢驗報告暨高雄市政府警察局三
    民二分局偵辦毒品案件尿液對照表各1 份在卷可稽。綜上所
    述，被告上開任意性之自白既有前揭證據可佐，核與事實相
    符，自得採為論罪科刑之依據，是本案事證已臻明確，被告
    犯行洵堪認定，應予依法論科。
三、按海洛因為毒品危害防制條例第2 條第2 項第1 款所稱之第
    一級毒品，不得施用、持有。次按觀察、勒戒或強制戒治執
    行完畢釋放後，5 年內再犯第10條之罪者，應依一般刑事訴
    訟程序予以起訴論罪科刑，此觀諸毒品危害防制條例第20條
    、第23條第2 項規定自明。再按犯毒品危害防制條例第10條
    之罪，經觀察、勒戒後，認無繼續施用毒品之傾向，應即釋
    放，並為不起訴處分；認有繼續施用毒品之傾向者，應由檢
    察官聲請法院裁定令入戒治處所施以強制戒治，至無繼續戒
    治之必要，強制戒治期滿，應即釋放，由檢察官為不起訴處
    分。經觀察勒戒、強制戒治執行完畢釋放後，5 年內再犯第
    10條之罪，依93年1 月9 日修正施行之毒品危害防制條例第
    23條第2 項規定意旨，應由檢察官偵查起訴。又依修正後之
    規定，僅限於「初犯」及「5 年後再犯」二種情形，始應先
    經觀察、勒戒或強制戒治程序。倘被告於5 年內已再犯，經
    依法追訴處罰，縱其第3 次（或第3 次以上）再度施用毒品
    之時間，在初犯經觀察、勒戒或強制戒治執行完畢釋放5 年
    以後，已不合於「5 年後再犯」之規定，且因已於「5 年內
    再犯」，顯見其再犯率甚高，原實施觀察、勒戒或強制戒治
    ，已無法收其實效，即應依該條例第10條處罰（最高法院97
    年度第5 次刑事庭會議決議參照）。查被告前於88年間因施
    用毒品案件，經本院以88年毒聲字第1565號裁定送觀察勒戒
    後，認有繼續施用毒品之傾向，經本院以88年度毒聲字第24
    11號裁定令入戒治處所施以強制戒治，嗣經本院以88年度毒
    聲字第6488號裁定停止戒治，於89年3 月24日執行完畢，並
    經臺灣高雄地方法院檢察署檢察官以89年戒毒偵字第397 號
    不起訴處分確定。復於93年間，因違反毒品危害防制條例案
    件，經本院以93年度訴字第1610號判決分別判處有期徒刑1
    年2 月、8 月確定。因被告於強制戒治執行完畢釋放後，5
    年內再犯毒品危害防制條例第10條之罪，且再犯本罪，是依
    前開說明，應依法追訴處罰。
四、核被告所為，係犯毒品危害防制條例第10條第1 項之施用第
    一級毒品罪。被告持有海洛因之低度行為，應為施用之高度
    行為所吸收，不另論罪。被告有事實欄所載之前案紀錄，前
    於97年5 月11日執行完畢等情，有臺灣高等法院被告前案紀
    錄表在卷可參，其受有期徒刑執行完畢後，5 年內故意再犯
    本件有期徒刑以上之罪，為累犯，應依刑法第47條第1 項之
    規定，加重其刑。又被告雖於警詢時曾供述其曾於99年3 月
    6 日12時許在住處廁所施用海洛因毒品（見警卷第3 頁），
    然於偵查中則供述其最後一次係在99年3 月8 日採尿當天在
    住處施用毒品海洛因（見偵卷第17頁），檢察官亦據以認定
    其施用第一級毒品之時間，而被告於本院審理中亦供述對檢
    察官起訴書所載之施用時間並無意見（見本院卷第32頁），
    是以被告於警詢供述施用第一級毒品之時間與本件檢察官起
    訴之時間並不相同，參以施用毒品者通常均係頻繁施用毒品
    ，是以被告於警詢時顯然並未主動供述本件檢察官所起訴99
    年3 月8 日某時許之施用第一級犯行，是以就本件被告施用
    第一級毒品部分，被告自無自首之情形，附此敘明。爰審酌
    被告前因施用毒品案件，經強制戒治程序，由檢察官不起訴
    處分，及歷次經法院判刑及送執行後，仍不知悛悔，再次施
    用毒品自戕其身，顯然缺乏戒絕毒品之決心，惟念及被告坦
    承施用第一級毒品之事實，且其行為尚未害及他人，並斟酌
    被告之犯罪動機、手段以及被告之智識程度等一切情狀，量
    處如主文所示之刑，以示懲儆。
據上論斷，應依刑事訴訟法第273 條之1 第1 項、第284 條之1
、第299 條第1 項前段，毒品危害防制條例第10條第1 項，刑法
第11條前段、第47條第1 項，判決如主文。
本案經檢察官杜妍慧到庭執行職務。
中    華    民    國    99    年     7    月    29    日
                  刑事第十庭    法  官  曾子珍
以上正本證明與原本無異。
如不服本判決，應於收受送達後10日內向本院提出上訴書狀。
中    華    民    國    99    年     7    月    29    日
                                書記官  李承悌
附錄本判決論罪科刑法條全文：
毒品危害防制條例第10條第1項
施用第一級毒品者，處6月以上5年以下有期徒刑

司法院資訊處製作；財團法人民間司法改革基金會備份。
